# 不再编制合并报表的处理

提问人：ryukei 时间：2022-02-17 15:55:42
陈版，请教一个问题。
A公司以年前度购买B的少数股东权益，后面处置了B的全部股权，B不再纳入合并报表，但是A后续每年编制合并报表时仍然会编制那笔调整资本公积的分录。
去年，A公司注销了唯一的子公司C，今年，不再存在合并报表范围的子公司了，A公司不再编制合并报表。
由于A是D的子公司，即使不再编制合并报表，A递交给D的报表数据应当是包含这笔资本公积分录的吧？那么请问，上述A购买B少数股东权益而调整的资本公积分录，现在需要怎么处理？是在A的单体报表层面做调整吗？然后递交给D的报表，期末数就是经调整后的单体报表数，而期初数仍然是上年的合并报表期末数吗？还是说，只需要在D的合并报表中补充这笔调整分录就行了？

回答人：chenyiwei
1 、由于A是D的子公司，即使不再编制合并报表，A递交给D的报表数据应当是包含这笔资本公积分录的，以保证D编制合并报表的延续性。
2 、该笔分录不应调整A的个别报表，而是作为一项账外备查资料，与A自身的个别报表一并提交给母公司D。母公司D的合并报表中自行补做该笔分录即可。